【裁判字號】    98,自,4
【裁判日期】    990107
【裁判案由】    偽造文書等
【裁判全文】
臺灣苗栗地方法院刑事裁定                 98年度自字第4號
自  訴  人  弘泰營造工程股份有限公司
法定代理人  甲○○
自訴代理人  何邦超律師
本件偽造文書等案件，經自訴人提起自訴，本院裁定如下：
    主  文
自訴人應於本裁定送達後拾日內補正如理由一所示事項，逾期諭
知不受理。
    理  由
一、應補正事項如下：
  (一)按本案被告之人別分別論述或以列表方式補正下列事項：
  1.犯罪事實（即構成犯罪之具體事實及其犯罪之日、時、處所
    、方法）。
  2.證據清單。
  3.所犯之法條。
  4.各罪名間之罪數關係。
  5.成立共犯者，其犯意聯絡及犯罪行為之分擔關係。
  (二)應依被告之人數，提出繕本送達本院。
二、按自訴狀應記載犯罪事實及證據並所犯法條；且所謂犯罪事
    實，應記載構成犯罪之具體事實及其犯罪之日、時、處所、
    方法，為刑事訴訟法第320 條第2 、3 項明文規定，是此部
    分記載亦為法定必備之程式。再自訴狀應按被告之人數，提
    出繕本，同條第4 項亦定有明文。又起訴之程序違背規定者
    ，應諭知不受理之判決，刑事訴訟法第343 條、第303 條第
    1 款，亦定有明文。
三、經查，本件自訴人弘泰營造工程股份有限公司提起自訴固委
    任律師為代理人並提出刑事自訴狀，而認被告乙○○、丙○
    ○、丁○○等人涉犯刑法第210 條偽造變造私文書；第215
    條業務上文書登載不實；第216 條行使偽造變造或登載不實
    私文書；第217 條偽造盜用印章、印文或署押；第335 條普
    通侵占；第342 條背信等罪名。其固於自訴狀內載有事實，
    惟並未將構成犯罪之具體事實及各犯罪之日、時、處所、方
    法等於自訴狀內具體載明，又就各被告各涉犯何法條之罪亦
    均未釐清，故核有以下犯罪事實、證據、涉犯法條等事項應
    補正：
  (一)本件自訴人為法人，是否為上揭各項罪名所保護法益之直接
    受害人，依自訴人自訴狀內容及所附資料，並未有相關證據
    或說明可資判斷。
  (二)自訴人就其與沅本營造有限公司間之承攬關係，及其與被告
    乙○○間之信託關係之內容及權限範圍為何，並未提出相關
    契約或證據以明事實，而逕指稱被告等有偽造私文書、盜用
    印章印文等行為，惟該等罪是否成立，奠基於被告等人所受
    有之權限範圍為何，是自訴人自應就此部分提出具體事證以
    供本院參酌，作為事實之判斷。
  (三)又本件被告共有3 人，惟自訴人於自訴狀內，並未就被告3
    人中各自所為之犯罪事實為何，其所犯之時間、地點甚或方
    法等詳明；又自訴人於自訴狀第九項稱「被告顯已分別共同
    該當…等罪責」，則被告3 人中究竟何人涉犯何罪名，究係
    分別單獨犯罪或共同犯罪亦有未明，且倘為共犯關係，則就
    各該罪如何行為分擔亦應屬犯罪事實之一部而應由自訴人於
    自訴狀內詳述；再被告3 人所成立之各罪本院是否均有管轄
    權，亦涉及本院有無權限審理，是就上揭犯罪事實、共犯關
    係、涉犯法條等事項，自訴人宜分別按人別分別論述或列表
    整理，予以一一詳述、具體指明，當不宜籠統說明，致本院
    無從審酌、判斷。
  (四)另自訴人主張被告乙○○等盜用其印章與訴外人岦泰企業有
    限公司偽簽外牆塗料塗裝工程合約書；又主張被告乙○○偽
    造自訴人弘泰營造公司名義簽立切結書向大山國小稱上列工
    程款項已交給下包。然自訴人就此部分事實，並未提出該合
    約書或切結書，亦無其他證據以為佐證，而無從判斷自訴人
    之上開主張是否成立。
四、依照首揭說明，本院認自訴人提起本件自訴，其起訴之程式
    顯有未備，爰依刑事訴訟法第343 條、第273 條第6 項規定
    ，命自訴人於本裁定送達後10日內補正如主文，以資憑辦；
    如逾期不補正者，則依刑事訴訟法第343 條、第303 條第1
    款、第307 條之規定，不經言詞辯論逕諭知不受理判決，特
    此裁定。
中    華    民    國    99    年    1     月    7     日
                     刑事第二庭審判長法  官 楊清益
                                     法  官 魏宏安
                                     法  官 林靜雯
以上正本證明與原本無異
本裁定不得抗告
                                     書記官 劉千瑄
中    華    民    國    99    年    1     月    7     日

司法院資訊處製作；財團法人民間司法改革基金會備份。
